臺灣高雄地方法院刑事附帶民事訴訟判決
原　　　告　朱真慧
被　　　告　劉瑋莉
上列被告因損害賠償案件（本院100 年度簡上字第269 號），經
原告提起附帶民事訴訟，請求損害賠償，本院於100 年8 月25日
言詞辯論終結，判決如下：
    主  文
被告應給付原告新台幣捌萬捌仟零捌拾元及自民國100 年6 月14
日起至清償日止按週年利率5%計算之利息。
本判決得假執行。
    事實及理由
一、原告主張：被告劉瑋莉可預見將自己名義申請之行動電話門
    號提供他人使用，有供作財產犯罪用途之可能，而一般人取
    得以他人名義申請之行動電話門號之目的在於取得贓款及掩
    飾犯行不易被追查，對於提供自己名義申請之電話門號雖無
    必供他人用以犯罪之確信，竟仍基於縱有人持其所有之門號
    作為詐騙之犯罪工具，亦不違背其本意之幫助犯意，將其於
    民國95年10月27日，向中華電信股份有限公司（下稱中華電
    信）申辦行動電話門號0000000000號SIM 卡，於95年10或11
    月間某日某時許，在不詳地點，交付予真實姓名年籍均不詳
    之成年人，容任該真實年籍不詳之成年人及其所屬之詐欺集
    團成年成員作為聯絡被害人詐欺取財之用。嗣詐欺集團成年
    成員共同意圖為自己不法所有，於95年11月14日21時許，在
    雅虎奇摩網站以「lolmansoofa 」帳號刊登販賣SOGO百貨公
    司禮卷之不實訊息，並留下上開行動電話，致原告陷於錯誤
    ，而於同年月15日14時許匯款88,080元至楊文傑國泰世華商
    業銀行安和分行帳號000000000000帳戶內。本件被告既因故
    意共同不法侵害原告之權利，對原告因此所受損害自應負損
    害賠償責任，爰依民法第184 條第1 項前段及第185 條侵權
    行為之法律關係，請求被告賠償原告所受損失。並聲明：(1)
    被告應給付原告88,080元及自起訴狀繕本送達之翌日起至清
    償日止，按年利率百分之五計算之利息。
    (2)願供擔保，請准宣告假執行。(3)訴訟費用由被告負擔。
二、被告則以：上開門號確係伊所申辦，但是交付給前夫王威文
    使用，並未提供行動電話門號幫助他人詐欺原告之金錢等語
    置辯，並聲明判決駁回原告之訴，訴訟費用由原告負擔。
三、得心證之理由：
  (一)按附帶民事訴訟之判決，應以刑事訴訟判決所認定之事實為
    據，刑事訴訟法第500 條前段定有明文。查被告可預見將自
    己名義申請之電話門號提供他人使用，有供作財產犯罪用途
    之可能，而一般人取得以他人名義申請之電話門號之目的在
    於取得贓款及掩飾犯行不易被追查，對於提供自己名義申請
    之行動電話門號雖無必供他人用以犯罪之確信，竟仍基於縱
    有人持其所有之門號作為詐騙之犯罪工具，亦不違背其本意
    之幫助犯意，於95年10月27日，向中華電信申辦行動電話門
    號0000000000號SIM 卡，於95年10或11月間某日某時許，在
    不詳地點，交付予真實姓名年籍均不詳之成年人，容任該真
    實年籍不詳之成年人及其所屬之詐欺集團成員作為聯絡被害
    人詐欺取財之用。嗣詐欺集團成員共同意圖為自己不法所有
    ，於95年11月14日21時許，在雅虎奇摩網站以「lolmansoof
    a 」帳號刊登販賣SOGO百貨公司禮卷之不實訊息，並留下上
    開行動電話，致原告陷於錯誤，而於同年月15日14時許匯款
    88,080元至楊文傑國泰世華商業銀行安和分行帳號00000000
    0000帳戶內並遭提領一空等事實，業經本院以100 年度簡字
    第359 號刑事判決，依刑法第30條第1 項前段、第33 9條第
    1 項幫助詐欺取財罪，判處被告有期徒刑4 月，如易科罰金
    ，以1 千元折算1 日，減為有期徒刑2月，如易科罰金，以1
    千元折算1 日，並經本院駁回檢察官上訴確定在案，原告主
    張援用前開刑事判決所認定之事實及證據部分，核屬有據，
    原告進而執此主張因被告之幫助詐欺取財犯罪行為，致受有
    88,080元之財產損害等情，自堪信為真實。
  (二)按因犯罪而受損害之人，於刑事訴訟程序得附帶提起民事訴
    訟，對於被告及依民法負賠償責任之人，請求回復其損害；
    又法院認為原告之訴為有理由者，應依其關於請求之聲明，
    為被告敗訴之判決，刑事訴訟法第487 條第1 項、第502 條
    第2 項分別定有明文。次按因故意或過失，不法侵害他人之
    權利者，負損害賠償責任；數人共同不法侵害他人之權利者
    ，連帶負損害賠償責任，造意人及幫助人，視為共同行為人
    ，民法第184 條第1 項前段、第185 條定有明文。查原告因
    被告之幫助詐欺取財犯罪行為，致受有88,080元之財產損害
    ，業如前述，自得依民法第184 條第1 項前段、第185 條規
    定，請求被告賠償其損害。從而，原告依據民法第184 條第
    1 項前段、第185 條之規定，請求被告賠償88,080元，及自
    附帶民事訴訟起訴狀繕本送達翌日即100 年6 月14日起（此
    有本院送達證書在卷可稽）至清償日止，按週年利率百分之
    五計算之利息，為有理由，應予准許。
四、假執行部分：本判決所命被告給付原告之金額未逾50萬元，
    應依刑事訴訟法第491 條第10款規定準用民事訴訟法第389
    條第1 項第5 款之規定，依職權宣告假執行，原告就此所為
    假執行之聲請僅促使法院發動職權，本院無庸為準駁表示。
五、訴訟費用負擔部分：原告固聲明訴訟費由應由被告負擔，惟
    本件係刑事附帶民事訴訟，無庸徵收裁判費，且訴訟費用之
    核定屬法院職權事項，無庸就此而為准駁，附此敘明。
據上論結，原告之訴為有理由，應依刑事訴訟法490 條前段、第
491 條第10款、第502 條第2 項，民事訴訟法第389 條第1 項第
5款 ，判決如主文。
中    華    民    國   100    年    9     月    8    日
                  刑事第十一庭  審判長法  官  李代昌
                                      法  官  鄭  瑋
                                      法  官  林正忠
以上正本證明與原本無異。
如不服本判決應於收受本判決後10日內向本院提出上訴書狀，並
應敘述具體理由，如未敘述上訴理由者，應於上訴期間屆滿後20
日內補提理由書狀於本院（均須按他造當事人之人數附繕本）「
切勿逕送上級法院」。
中    華    民    國   100    年    9     月    8    日
                                      書記官  呂姿儀